臺灣苗栗地方法院刑事判決　　　　　　　　　　　　　　九十年度易字第七七二號
　　公　訴　人　臺灣苗栗地方法院檢察署檢察官
　　被　　　告　甲○○
右列被告因違反毒品危害防制條例案件，經檢察官提起公訴（九十年度毒偵字第四一
Ｏ號），本院判決如左：
    主  文
甲○○連續施用第二級毒品，累犯，處有期徒刑捌月。
扣案之第二級毒品安非他命貳包  (合計淨重零點肆貳公克，包裝重零點參捌公克)均
沒收銷燬。
        事  實
一、甲○○曾因違反麻醉藥品管理條例案件，經臺灣高等法院臺中分院於民國八十七
    年三月十八日判處有期徒刑七月確定，於八十八年二月二十五日執行完畢。又因
    施用毒品案件，經本院裁定送觀察、勒戒後，認無繼續施用毒品之傾向，經臺灣
    苗栗地方法院檢察署檢察官於八十九年五月十六日以八十九年度毒偵字第一○一
    ○號為不起訴處分確定在案。竟仍不知戒除，於前開不起訴處分確定後五年內，
    復基於施用毒品之概括犯意，自九十年二月初某日起至三月十七日凌晨零時止，
    先後多次在其位於苗栗縣苗栗市○○里○○鄰○○路卅六號住處，以將安非他命
    放在玻璃頭或鋁泊紙上燒烤燃成煙霧吸取之方式，施用第二級毒品安非他命，平
    均施用頻率約為一星期一次。嗣於同年三月十九日上午八時五十分許，在苗栗縣
    苗栗市○○路一三八號前為警盤檢當場查獲，並扣得其所持有備供施用之第二級
    毒品安非他命二包  (鑑驗後共計淨重零點四二公克；包裝重零點三八公克)。由
    同署檢察官以其係再犯施用毒品罪向本院聲請送觀察、勒戒，經依本院九十年度
    毒聲字第三一一號裁定送觀察、勒戒後，認有繼續施用毒品之傾向。
二、案經苗栗縣警察局苗栗分局報由臺灣苗栗地方法院檢察署檢察官偵查起訴。
        理  由
一、右揭事實，業據被告甲○○於偵查及本院審理時坦承不諱，且被告於九十年三月
    十九日獲案後經警採集之尿液，送鑑驗結果，發現確有甲基安非他命陽性反應，
    有苗栗縣衛生局九十年四月二日九十衛驗字第九ＯＯ五Ｏ五二號煙毒尿液檢驗成
    績書及尿液鑑驗代碼對照表各一件附於偵查卷可憑。而被告為警查獲時所持有之
    二包粉末，經送鑑驗結果，均係第二級毒品甲基安非他命 (鑑驗後共計淨重零點
    四二公克；包裝重零點三八公克)，亦有法務部調查局九十年十二月二十七日  (
    九Ｏ）陸  (一)字第九ＯＯ八Ｏ九二九號檢驗通知書一件在卷及上開毒品二包扣
    案可供佐證，足徵被告之自白核與事實相符，應堪採信。又被告前於八十九年間
    因施用毒品案件，經觀察、勒戒後，認無繼續施用毒品之傾向，經臺灣苗栗地方
    法院檢察署檢察官於八十九年五月十六日，以八十九年度毒偵字第一０一０號為
    不起訴處分確定在案，有臺灣高等法院被告全國前案紀錄表、臺灣苗栗地方法院
    檢察署刑案資料查註紀錄表及前開不起訴處分書在卷可按。被告復於五年內再犯
    本件施用毒品之罪，經送觀察、勒戒後，認有繼續施用毒品之傾向，亦有臺灣苗
    栗看守所附設觀察勒戒處所九十年四月四日苗所衛字第一四二○號函附之有無繼
    續施用毒品傾向評估標準紀錄表附卷可稽。本件事證明確，被告犯行堪以認定。
二、查安非他命為毒品危害防制條例第二條第二項第二款所定之第二級毒品。又犯毒
    品危害防制條例第十條之罪者，依同條例第二十條第一項規定，檢察官應先將被
    告送勒戒處所觀察、勒戒，經觀察、勒戒後而無繼續施用毒品傾向之特定情形下
    ，始得由檢察官為不起訴處分，除此情形外，被告倘有繼續施用毒品行為，仍應
    依刑事訴訟程序追訴處罰，此觀同條例第二十條第三項規定不起訴處分後五年內
    再犯而有繼續施用毒品傾向或三犯以上者，不適用同條第二項得由檢察官不起訴
    處分之規定即明。查被告前於八十九年間因施用毒品案件，經送勒戒處所觀察、
    勒戒後，認無繼續施用毒品傾向，已由臺灣苗栗地方法院檢察署檢察官為不起訴
    處分，被告復於五年內即自九十年二月初某日起至同年三月十七日凌晨止，再行
    施用第二級毒品安非他命多次，經送觀察勒戒後，認有繼續施用毒品之傾向，核
    其所為係違反毒品危害防制條例第十條第二項之施用第二級毒品罪。其施用第二
    級毒品前後非法持有第二級毒品之低度行為，應為施用之高度行為所吸收，不另
    論罪。其先後多次施用第二級毒品犯行，時間密接，方法相同，所犯均為構成要
    件相同之罪名，顯係基於概括犯意而為，應依連續犯以一罪論，並加重其刑。又
    被告前因違反麻醉藥品管理條例案件，經臺灣高等法院臺中分院於民國八十七年
    三月十八日判處有期徒刑七月確定，於八十八年二月二十五日執行完畢，有臺灣
    高等法院被告全國前案紀錄表在卷可稽，其受有期徒刑執行完畢後，五年以內再
    犯本件有期徒刑以上之罪，為累犯，應依法遞予加重其刑。爰審酌被告非法施用
    第二級毒品安非他命，對個人身心戕害甚鉅，且前已因施用毒品案件，經觀察、
    勒戒後，由臺灣苗栗地方法院檢察署檢察官為不起訴處分後，又再犯本件施用毒
    品犯行，顯未因前所受之觀察、勒戒處分而決心戒除，惟念其於本院審理時尚能
    坦承犯行等一切情狀，衡處如主文所示之刑。扣案之安非他命二包 (鑑驗後共計
    淨重零點四二公克；包裝重零點三八公克) ，為毒品，依毒品危害防制條例第十
    八條第一項前段規定，應諭知沒收並銷燬之。
據上論斷，應依刑事訴訟法第二百九十九條第一項前段，毒品危害防制條例第十條第
二項，第十八條第一項前段，刑法第十一條、第五十六條、第四十七條，判決如主文
。
本案經檢察官陳傳宗到庭執行職務。
中      華      民      國    九十一    年      三      月      五      日
                                  臺灣苗栗地方法院刑事第一庭
                                          法  官  黃  梅  月
右正本證明與原本無異
如不服本判決，應於判決送達後十日內向本院提出上訴狀（應附繕本），上訴於臺灣
高等法院臺中分院。
              書記官  劉  麗  美
中      華      民      國    九十一    年      三      月      五      日
附錄
毒品危害防制條例第十條第二項
一、施用第一級毒品者，處六月以上五年以下有期徒刑。
二、施用第二級毒品者，處三年以下有期徒刑。
